【裁判字號】    97,易,595
【裁判日期】    971017
【裁判案由】    竊盜
【裁判全文】
臺灣雲林地方法院刑事判決               97年度易字第595號
公  訴  人  臺灣雲林地方法院檢察署檢察官
被      告  甲○○
上列被告因竊盜案件，經檢察官提起公訴（97年度偵字第2413號
），被告於準備程序中就被訴事實為有罪之陳述，本院裁定進行
簡式審判程序，判決如下：
    主  文
甲○○竊盜，累犯，處有期徒刑伍月，又竊盜，累犯，處有期徒
刑肆月，又共同竊盜，累犯，處有期徒刑陸月，應執行有期徒刑
壹年。
    事實及理由
一、犯罪事實：
(一)、甲○○前因竊盜案件，經臺灣桃園地方法院於民國93年03月
    05日，以92年度壢簡字第1869號判決判處有期徒刑4 月確定
    ，於93年10月06日執行完畢。其仍不知悔改，意圖為自己不
    法之所有，復各別起意，分別為下列竊盜犯行：
１、於96年10月21日下午03時50分許，甲○○至雲林縣虎尾鎮○○里○○路與中央街口，見乙○○持有之車號CK-0049 號自
    小客車1 部未熄火停於路旁，甲○○迅即打開車門進入車內
    ，駕車揚長而去，竊得該車，據為己有，供己代步之用。
２、於同年12月19日下午01時40分許，甲○○至雲林縣虎尾鎮安
    溪里安溪183 號前，見丙○○持有之車號TS5-716 號輕型機
    車置於該處，車鑰匙插在電門上未拔下，甲○○即扭動鑰匙
    ，發動機車揚長而去，竊得該機車，據為己有，供己代步。
３、於97年03月30日上午10時37分許，甲○○夥同綽號「寶寶」
    之不詳姓名年籍之成年女子，基於意圖為自己不法所有之犯
    意聯絡，至雲林縣虎尾鎮興中里興中360 號旁（臺大醫院虎
    尾分院停車場），由甲○○持不詳器物（尚無證據證明為兇
    器），撬開破壞丁○○持有之車號HY-3096 號自小貨車右前
    方乘客座鑰匙孔（毀損部分未據告訴），打開車門，侵入車
    內搜尋財物，竊得丁○○持有之現金新臺幣8,600 元、空白
    發票1 本、「麗欣企業社」印章4 顆，據為己有，並將現金
    花用一空。
(二)、嗣於97年04月05日下午，為警在雲林縣虎尾鎮建國里建國三
    村2 之8 號「易成汽車修配廠」內，發現甲○○駕駛之車號
    FK-3571 號自小客車為註銷車輛，其內有前開竊得之車號CK
    -0049 號車牌1 個，始發現該車之引擎號碼為5E0000000 號
    ，即為前開失竊之車號CK-0049 號自小客車，同日，甲○○
    之女友陳惠珊陪同警方前往陳惠珊與甲○○共同租賃之雲林
    縣虎尾鎮○○路○ 段422 號K10 套房，經陳惠珊同意搜索，
    於屋外查獲上開失竊之車號TS5-716 號機車，復於屋內查獲
    前揭竊得之發票1 本、印章4 個等物（自小客車鑰匙、機車
    鑰匙、及毀損自小客車車門鑰匙孔之不詳器物均未查扣）。
二、認定犯罪事實所憑之證據及理由：
(一)、本案屬於刑事訴訟法第376 條第2 款所列之案件，依同法第
    284 條之1 規定，得由法官一人獨任審判。又被告於準備程
    序中就被訴事實為有罪陳述，本院裁定進行簡式審判程序（
    依刑事訴訟法第50條但書之規定，此裁定當庭宣示，命記載
    於筆錄即可，不用製作裁定書面），依刑事訴訟法第273 條
    之2 、第159 條第2 項之規定，不適用傳聞法則有關限制證
    據能力之規定，且不受同法第161 條之2 、第161 條之3 、
    第163 條之1 、第164 條至第170 條等有關調查證據方法規
    定之限制，合先敘明。
(二)、上開犯罪事實，為被害人乙○○、丙○○、丁○○於警詢中
    指訴物品失竊之情甚明，有其等之警詢筆錄在卷可參。該等
    失竊物品除了現金以外，均為被害人乙○○、丙○○、丁○○領回之事實，亦有贓物認領保管單在卷可憑。另警方查得
    上開失竊物品而循線查獲本案之情，亦有陳惠珊之警詢筆錄
    、「易成汽車修配廠」技師丁中華、負責人王豪傑之警詢筆
    錄、現場查獲照片、搜索扣押筆錄、扣押物品收據、目錄表
    、被告之房屋租賃契約書等在卷可憑。而被告於偵查中，對
    前述竊盜之犯罪事實自白不諱，有其自白之警詢筆錄、檢察
    官面前供述筆錄附卷可參。被告於本院審理時，亦對上開犯
    罪事實坦白承認，並對其犯罪動機、犯罪手法等情自白不虛
    ，復供稱其竊得自小客車後換裝車牌、竊得機車後取下車牌
    等事，均係為了逃避警方查緝，核與上開證據資料相符。事
    證明確，被告犯行堪以認定，自應法論科。
三、論罪科刑之理由：
(一)、被告竊盜自小客車、機車得逞之犯行（即犯罪事實一(一)１２
    所示），均係犯刑法第320 條第1 項之竊盜罪。被告持不詳
    器物損壞車門竊取車內物品（即犯罪事實一(一)３所示），係
    犯同條項之竊盜罪。關於犯罪事實一(一)３部分，檢察官認被
    告係持長20公分之剪刀、客觀上足對人體產生危害之兇器損
    壞車輛鑰匙孔行竊，係犯同法第321 條第1 項第3 款之攜帶
    兇器竊盜罪。然被告攜帶兇器之犯罪事實，除被告自白外，
    既無查扣作案兇器可得佐證，亦無其他證據可資補強被告自
    白之真實性，就此部分即不能以被告之自白為認定犯罪事實
    之唯一依據，自難認定被告係攜帶上開兇器而竊盜，只能認
    定被告係犯普通竊盜罪，檢察官起訴所引應適用之法條（即
    刑法第321 條第1 項第3 款）容有未洽，應予變更。被告就
    損壞車門竊取車內財物之竊盜罪（即犯罪事實一(一)３所示）
    ，與綽號「寶寶」之不詳姓名年籍之成年女子間，有犯意聯
    絡，行為分擔，為共同正犯。被告所犯上開3 罪，犯意個別
    ，行為不同，應予分論併罰。被告前因竊盜案件，經臺灣桃
    園地方法院於93年03月05日，以92年度壢簡字第1869號判決
    判處有期徒刑4 月確定，於93年10月06日執行完畢，有臺灣
    高等法院被告前案紀錄表在卷可參，其於有期徒刑執行完畢
    後5 年內再犯本案3 罪，均為累犯，依法均加重其刑。
(二)、本院審酌：被告犯後坦承犯行，態度尚稱良好，惟被告均未
    能填補被害人之損害，被害人均未表示原諒被告之意，顯見
    被告未受有何警惕。被告犯案均係針對交通工具而為，顯然
    食髓知味，屢次犯案，均不能改，犯案後為掩飾犯行，又換
    裝車牌、藏匿車牌，極可能為了日後伺機再次犯案，其竊盜
    之惡性顯然不淺。雖然被告竊盜之情節尚非惡劣，但其因缺
    錢，即多次竊盜財物，顯然欠缺對他人財物安全之尊重，亦
    藐視法秩序之價值，被告實應入監服刑接受矯治，期能培養
    健全之財產觀念，杜絕竊盜之貪念，並被告教育程度不高，
    及其他一切情狀，各量處如主文所示之刑，並定其應執行刑
    。
四、應適用之法律：
    刑事訴訟法第273 條之1 第1 項、第299 條第1 項前段、第
    300 條，刑法第28條、第320 條第1 項、第47條第1 項、第
    51 條 第5 款，刑法施行法第1 條之1 第1 項、第2 項前段
    。
中    華    民    國    97    年    10    月    17    日
                  刑事第五庭    法  官  侯廷昌
以上正本證明與原本無異。
如不服本判決，應於判決送達後10日內，應載明具體理由向本院
提出上訴狀（須附繕本）。
                                書記官  洪秀虹
中    華    民    國    97    年    10    月    17    日
附錄法條：
中華民國刑法第320條
意圖為自己或第三人不法之所有，而竊取他人之動產者，為竊盜
罪，處 5 年以下有期徒刑、拘役或 5 百元以下罰金。
意圖為自己或第三人不法之利益，而竊佔他人之不動產者，依前
項之規定處斷。
前二項之未遂犯罰之。


司法院資訊處製作；財團法人民間司法改革基金會備份。
